臺灣臺北地方法院刑事判決　　　　　　　95年度訴字第2050號
公　訴　人　臺灣臺北地方法院檢察署檢察官
被　　　告　己○○
　　　　　　甲○○
上二人共同
選任辯護人　金學坪律師
　　　　　　王令冠律師
被　　　告　辛○○
　　　　　　庚○○
　　　　　　乙○○
　　　　　　丙○○
　　　　　　　　　　　號
上列被告等因妨害自由案件，經檢察官提起公訴（95年度偵字第
16817號），本院判決如下：
    主          文
甲○○共同以強暴方法，剝奪人之行動自由，處有期徒刑拾月，
減為有期徒刑伍月，如易科罰金，以新台幣壹仟元折算壹日。
辛○○、庚○○、乙○○、丙○○共同以強暴方法，剝奪人之行
動自由，各處有期徒刑肆月，如易科罰金，均以新台幣壹仟元折
算壹日，均減為有期徒刑貳月，如易科罰金，均以新台幣壹仟元
折算壹日。
己○○無罪。
    犯  罪  事  實
一、己○○（原名陳宗寶）原為雅歌傳播有限公司（下稱雅歌公
    司）負責人。丁○○於民國81年6 月間，投資雅歌公司新臺
    幣（下同）6,000萬元，取得該公司50％ 股權並負責經營，
    至90年間，因營運不佳而停止營業，己○○因而要求丁○○
    買下其所持有之全部股權，丁○○未予應允致生糾紛，己○○乃於95年2 月16日，委請甲○○處理相關財務糾紛，甲○○於95年3 月26日，另委託辛○○出面協調，惟經辛○○多
    次協調未果，甲○○為使丁○○就範，乃與辛○○基於妨害
    自由之犯意聯絡，於95年7月2日某時，在台南縣佳里鎮某處
    ，推由辛○○以強押丁○○之方式，迫其立具股權轉讓協議
    書，以解決上開財務糾紛，甲○○並交付空白之股權轉讓協
    議書（內容略以：丁○○願承購己○○持有之雅歌公司45％
    股權，承購金額部分為空白）給辛○○。辛○○旋即於同日
    與庚○○、乙○○、丙○○北上臺北市，並暫住辛○○之妹
    位於臺北市○○區○○街127 號「SEE NICE養身美妍館」（
    下稱養身美妍館）店內。辛○○即與庚○○、乙○○、丙○○及另名姓名年籍不詳之成年人基於妨害自由之犯意聯絡，
    由辛○○於95年7月4日某時許，將丁○○之相關住所資料交
    給庚○○，再由該姓名年籍不詳之成年人駕駛車號7C-5217
    號自用小客車搭載庚○○、乙○○、丙○○至丁○○住處附
    近守候，於同日21時30分許，適見丁○○獨自駕車前往臺北
    市文山區○○○路○段216號「廣來影視出租店」，庚○○等
    4 人遂趁丁○○下車欲返還租借影片之際，由庚○○、乙○○、丙○○3 人，以不法腕力，徒手推、拉丁○○進入上開
    車號7C-5217 號自用小客車內，而將丁○○強行帶往前開養
    身美妍館，丁○○於拉扯過程中受有右耳1 公分挫傷、左頸
    15公分擦傷、右前臂0.5×0.5公分擦傷、3×3公分瘀傷、左
    手肘2×2公分、2×2公分、1×1公分、1.5×1.5公分挫傷、
    2 公分擦傷、左大腿5×3公分挫傷、右膝1×1公分挫傷、右
    小腿5×2公分挫傷等傷害（傷害部分為妨害自由之當然結果
    ）。丁○○至前開養身美妍館後，辛○○即持甲○○所交付
    之空白股權轉讓協議書，要求丁○○於其上簽名並自行填寫
    承購金額，惟經丁○○拒絕（此部分不構成強制罪），並向
    辛○○說明其與己○○間之股權糾紛始末，辛○○即於同日
    晚間10時許，以甲○○所交付0000000000號行動電話撥打至
    甲○○所使用之0000000000號行動電話，以暗語「你要的東
    西，我已經買回來了」（即人已押到之意）告知甲○○，並
    要甲○○至前開養身美妍館與丁○○對質，同時繼續限制丁○○於甲○○到達前不得離開。嗣甲○○於翌（5）日凌晨2
    時至3 時許間，至前開養身美妍館，經辛○○告知丁○○未
    於前開股權轉讓協議書上簽名，甲○○即拒絕與丁○○見面
    ，並要求辛○○再對丁○○施以壓力讓丁○○簽約，或將丁○○押至南部由其處理，而離開前開養身美妍館，嗣辛○○
    認甲○○前開要求有所不妥，乃於同（5）日凌晨5時許釋放
    丁○○，甲○○等人即以此強暴方法剝奪丁○○之行動自由
    ，前後共計約7 個多小時。
二、案經丁○○訴由臺北市政府警察局文山第二分局移送臺灣臺
    北地方法院檢察署檢察官偵查起訴。
    理  由
壹、被告甲○○、辛○○、庚○○、乙○○、丙○○部分：
  一、上開犯罪事實，業據被告辛○○、庚○○、乙○○、丙○○於本院審理時坦承不諱，並經證人即被害人丁○○迭於
      警詢、檢察事務官詢問、檢察官訊問及本院審理時指證明
      確，復有丁○○之診斷證明書、95年3 月26日委託書（甲○○委託辛○○）、股權轉讓協議書（空白）、91年6 月
      22日協議書（丁○○與己○○間）、電話通聯記錄等在卷
      可證，堪信被告辛○○、庚○○、乙○○、丙○○等人之
      自白與事實相符。
  二、被告甲○○對於前開關於其受被告己○○委託處理債務糾
      紛，其又委託被告辛○○處理並將空白之股權轉讓協議書
      交給被告辛○○、丁○○遭被告辛○○等人強押至上開養
      身美妍館、其於95年7月5日凌晨有前往臺北市與被告辛○○見面等事實均供認屬實，惟矢口否認有何妨害自由之犯
      行，辯稱：我沒有教唆辛○○等人去強押丁○○，我在95
      年3 月26日就已經委託辛○○處理本件糾紛，這中間都是
      由辛○○與丁○○出面處理，已經調解過3 次。案發當天
      ，辛○○去強押丁○○的事情，我並不知道，是後來辛○○打電話給我，說丁○○人在他那邊，說調解已經快要好
      了，但丁○○不願意簽協議書，說從香港回來後再處理，
      辛○○打電話給我的時候，我人在家裡，因為辛○○叫我
      上來臺北一趟和丁○○當面對質，所以我就到臺北。我到
      了養身館（後改稱辛○○和我在峨眉街某處見面，離養身
      館還有一段距離），辛○○叫我跟丁○○談，我跟辛○○
      說我已經委託你了，叫辛○○直接跟丁○○談就好了，我
      不願意跟丁○○對談，所以我從來沒有跟丁○○見面；又
      我沒有使用0000000000號行動電話等語。被告甲○○之辯
      護人為被告甲○○辯護稱：被告己○○與丁○○間，就關
      於雅歌公司之股權糾紛事宜，己○○係委託被告甲○○代
      為處理，而甲○○複委任辛○○處理，嗣丁○○亦委託辛○○處理上開股權糾紛事宜，顯見辛○○並非僅受任於甲○○，而甲○○、丁○○及辛○○曾前往曾孝賢律師事務
      所協調糾紛，協調過程均由辛○○主導，甲○○亦非事主
      ，甲○○等人實無強押丁○○以圖解決糾紛之犯罪動機；
      再者，於95年7月4日晚間10時許，辛○○電告甲○○，要
      其北上與丁○○當面協商股權糾紛事宜，甲○○旋即開車
      北上，嗣甲○○到達時，辛○○卻告知甲○○：丁○○表
      示要去香港，須待其回國再協商，並已先行離去云云，甲○○自覺事有奚蹺，即於當日凌晨3時56分許，以0000000
      000 號行動電話撥打己○○之0000000000號行動電話，欲
      將上情告知己○○，惟己○○斯時正值熟睡，並未接聽上
      開電話。甲○○如指使辛○○將丁○○強押至上開養身美
      妍館，以脅迫其簽署股權轉讓協議書，何以甲○○於95年
      7月5日凌晨專程北上至上開養身美妍館，卻未能與丁○○
      見面，亦未能促使丁○○同意承受己○○股權？顯見剝奪
      丁○○行動自由之行為係辛○○等人之個人行為，與己○○、甲○○等人無涉等語。然查：
    (一)被告甲○○先是於警詢中供稱：95年7月4日晚上我人在南
      部麻豆家裡，沒有上來臺北，我不清楚辛○○為何要強押
      丁○○，但95年7月4日辛○○要北上協調時，辛○○有告
      知我等語（見被告甲○○95年7 月17日警詢筆錄）；於偵
      訊時又陳稱：辛○○有打電話給我，我有說我要過去跟丁○○談，當天我大約是凌晨5、6點才過去的，到現場時沒
      看到丁○○，辛○○說丁○○已經回去了，辛○○又說丁○○當天要去香港，要等他回來後才跟我協調等語（見95
      年9月5日、95年10月12日檢察事務官詢問筆錄、95年11月
      29日檢察官訊問筆錄）；於本院審理時則改稱：辛○○和
      我在峨眉街某處見面，離養身館還有一段距離，辛○○叫
      我跟丁○○談，我跟辛○○說我已經委託你了，叫辛○○
      直接跟丁○○談就好了，我不願意跟丁○○對談，所以我
      從來沒有跟丁○○見面（見96年3月6日準備程序筆錄）；
      95年7月4日晚上我有到臺北，大約凌晨3 點多到臺北，是
      辛○○打電話給我說丁○○要調解事情，我不知道辛○○
      是怎麼請丁○○到美妍館，我是到現場時才知道，他說他
      請丁○○來美妍館調解，我到美妍館看到客廳很多人，要
      對質的人沒有坐在客廳，我就覺得氣氛不對，所以我就不
      跟丁○○見面對質；辛○○上來臺北時，我不知道他要上
      來臺北找丁○○等語（見96年8月8日審判筆錄）。是被告
      甲○○對於其是否知悉辛○○前往臺北找丁○○協調債務
      糾紛、其有無在95年7月5日凌晨前往臺北、何時抵達前開
      養身美妍館、有無進入養身美妍館、抵達養身美妍館時，
      被害人丁○○是否仍在該店內等情，前後供述已見不一，
      若被告甲○○確實對於被告辛○○等人如何使丁○○前來
      養身美妍館一節並不知情，則被告甲○○於警詢伊始即可
      坦承以告事件之始末，應無閃爍迴避之必要，是被告甲○○前開所辯不知辛○○如何找來丁○○云云，是否屬實，
      已非無疑。
    (二)又前開關於被告甲○○於95年7月2日某時，在台南縣佳里
      鎮某處，與辛○○合意以強押丁○○之方式，迫其立具股
      權轉讓協議書，以解決丁○○與己○○間之財務糾紛，甲○○並交付空白之股權轉讓協議書給辛○○。辛○○旋即
      於同日與庚○○、乙○○、丙○○北上臺北市，並由辛○○於95年7月4日某時許，將丁○○之相關住所資料交給庚○○，再由某姓名年籍不詳之成年人、庚○○、乙○○、
      丙○○等人強押丁○○至前開養身美妍館。丁○○至前開
      養身美妍館後，辛○○即持甲○○所交付之空白股權轉讓
      協議書，要求丁○○於其上簽名並自行填寫承購金額，惟
      經丁○○拒絕，並向辛○○說明其與己○○間之股權糾紛
      始末，辛○○即於同日晚間10時許，以甲○○所交付0000
      000000號行動電話撥打至甲○○所使用之0000000000號行
      動電話，以暗語「你要的東西，我已經買回來了」（即人
      已押到之意）告知甲○○，並要甲○○至前開養身美妍館
      與丁○○對質。嗣甲○○於翌（5）日凌晨2時至3 時許間
      ，至前開養身美妍館，經辛○○告知丁○○未於前開股權
      轉讓協議書上簽名，甲○○即拒絕與丁○○見面，並要求
      辛○○再對丁○○施以壓力讓丁○○簽約，或讓其將丁○○押至南部處理，而離開前開養身美妍館，嗣辛○○認甲○○前開要求有所不妥，乃於同（5）日凌晨5時許釋放丁○○等情，業據證人即共同被告辛○○於本院審理時證述
      甚詳，其所證被告甲○○於95年7月5日凌晨有至前開養身
      美妍館一節，不僅與證人即案發當時在前開養身美妍館內
      之戊○○、證人即共同被告庚○○證述95年7月5日凌晨，
      被告甲○○有到養身美妍館客廳與被告辛○○談話等語相
      符，且被告辛○○撥打電話要求被告甲○○北上臺北與丁○○對質時，已經是晚上10時許，而被告辛○○前此與丁○○間之調解亦達3 次之多，其中亦有被告甲○○參與其
      中者等情，亦經被告甲○○供承在卷，則被告辛○○此次
      若係單純地與丁○○間碰面調解債務糾紛並進行對質，應
      屬事理之常，被告甲○○大可交代其之前即已委託處理之
      被告辛○○全權處理或更改適當時間，何須連夜從臺南北
      上趕往臺北欲與丁○○對質？被告甲○○又何以對於被告
      辛○○要求其連夜趕到臺北之事未生任何疑心，而應被告
      辛○○之要求在深夜趕抵臺北？顯見被告甲○○應係有相
      當之把握認為此次可望讓丁○○簽下股權轉讓協議書，而
      這樣的信心自然是來自於丁○○人身自由遭受到剝奪之情
      況下，足使丁○○在非任意性意志下簽署上開協議書，是
      證人辛○○所證上情，應屬非虛。被告甲○○固辯稱：我
      到美妍館看到客廳很多人，要對質的人沒有坐在客廳，我
      就覺得氣氛不對，所以我就不跟丁○○見面對質云云，惟
      被告甲○○於深夜遠從臺南北上，竟僅因於美妍館客廳未
      見到丁○○，在未詢明詳情下，「覺得氣氛不對」即逕行
      離去，顯與常情不符，是被告甲○○上開所辯，顯不足採
      信至灼。
    (三)再者，證人辛○○於本院審理時證稱：我有用甲○○拿給
      我的行動電話打0000000000號電話給甲○○，但甲○○給
      我那支行動電話的號碼我忘記了等語；證人庚○○亦證稱
      ：事發之後，辛○○有叫我把手機還給甲○○，因為甲○○有拿手機給辛○○使用等語，而依卷附之0000000000與
      0000000000號行動電話門號通聯紀錄所示，0000000000號
      行動電話門號分別在95年7月4日22時8分、95年7月5日1時
      2 分、2時30分、5時49分，而受話基地台位置分別在台南
      縣麻豆鎮、臺中縣大雅鄉、臺北市○○區○○路、臺北市
      萬華區○○路，核與被告甲○○之戶籍地、證人辛○○證
      述撥打電話給被告甲○○之時間（即約10時許）、被告甲○○接到辛○○電話後至臺北市○○○路線均相符，且被
      告甲○○固辯稱：辛○○是打0000000000號這個號碼給我
      的等語，惟依卷附0000000000號行動電話門號之通聯紀錄
      觀之，於95年7月4日18時以後至95年7月5日10時許止，僅
      有0000000000號發話至00-0000000號電話（臺南地區），
      以及0000000000號發話至0000000000號行動電話門號（此
      為被告己○○所使用之門號）之通聯紀錄，別無從臺北地
      區發話至被告甲○○所使用之0000000000號的通聯紀錄，
      是被告甲○○上開所辯，顯與事實不符，證人辛○○前開
      所證被告甲○○有交付行動電話給辛○○使用一節，應屬
      實情；復稽諸被告甲○○於深夜趕至養身美妍館後，竟因
      被告辛○○未使丁○○於股權轉讓協議書上簽名，拒絕與
      丁○○見面，而此與其原本北上臺北係要與丁○○見面對
      質之目的迥不相牟，顯然被告甲○○不願意在沒把握能使
      丁○○簽下股權轉讓協議書之情況下出面與丁○○對質，
      以免日後遭丁○○指證其為與被告辛○○等人妨害自由之
      共犯，是被告甲○○極力隱身幕後並避免留下罪證之情，
      至為灼然。
    (四)至辯護人所辯被告甲○○並無犯罪動機一節，然查，被告
      甲○○既接受被告己○○之委託處理債務糾紛，再委託被
      告辛○○協助調解，並出面與被告辛○○約定報酬，且於
      本案發生前之多次協調過程中，被告甲○○亦參與其中等
      情，均為被告甲○○所供承不諱，被告甲○○顯然於己○○與丁○○間財務糾紛之調解中，扮演重要的積極性角色
      ，是辯護人所謂被告甲○○並非事主，並無妨害自由之犯
      罪動機云云，顯不足採。
  三、本件事證明確，被告甲○○、辛○○、庚○○、乙○○、
      丙○○共同妨害自由之犯行，堪以認定。
  四、按刑法第302條第1項之妨害自由罪，原以強暴、脅迫為構
      成要件，其因而致普通傷害或毀損，乃強暴、脅迫當然之
      結果，除另有傷害故意外，仍僅成立該條項之罪，無同法
      第277條第1項之適用（最高法院30年度上字第3701號判例
      意旨參照）。本件被害人丁○○所受如犯罪事實欄挫傷、
      擦傷、瘀傷等傷害，絕大部分均屬輕微之皮外傷，且證人
      丁○○亦證稱：他們沒有直接毆打我，但是在強拉扯過程
      中，造成我有受傷等語（見證人丁○○95年11月17日檢察
      官訊問筆錄），顯見被害人丁○○所受上開傷害，係因遭
      被告庚○○、乙○○、丙○○施以不法腕力強行推、拉上
      車時，發生激烈拉扯所致，是被害人丁○○所受身體之傷
      害，應係妨害自由中強暴行為之當然結果，並非被告庚○○、乙○○、丙○○另基於傷害之犯意所為，自無另論以
      傷害罪名之餘地。故核被告甲○○、辛○○、庚○○、乙○○、丙○○所為，係犯刑法第302條第1項之剝奪行動自
      由罪。再按共同正犯之意思聯絡，原不以數人間直接發生
      者為限，即有間接之聯絡者，亦包括在內。如甲分別邀約
      乙、丙犯罪，雖乙、丙間彼此並無直接之聯絡，亦無礙於
      其為共同正犯之成立（最高法院77年度台上字第2135號判
      例意旨參照）。本件被告甲○○固未直接邀約被告庚○○
      、乙○○、丙○○及另名姓名年籍不詳之成年人犯罪，惟
      其與被告辛○○基於妨害自由之犯意聯絡，推由被告辛○○以強押丁○○之方式，迫其立具股權轉讓協議書，再由
      被告辛○○指使被告庚○○、乙○○、丙○○前往丁○○
      住處堵人強押，則被告甲○○與被告庚○○、乙○○、丙○○及另名姓名年籍不詳之成年人自有妨害自由之間接犯
      意聯絡。是被告甲○○、辛○○、庚○○、乙○○、丙○○及另名姓名年籍不詳之成年人，就本件犯行，有犯意之
      聯絡及行為之分擔，為共同正犯。爰審酌被告甲○○前有
      殺人未遂、賭博、妨害自由等前案紀錄、被告辛○○前有
      妨害名譽（判處罰金刑）之前案紀錄、被告乙○○前有竊
      盜之前案紀錄（緩刑）、丙○○前有毒品勒戒紀錄（惟均
      不構成累犯）、被告庚○○則前無犯罪紀錄，此有台灣高
      等法院被告全國前案紀錄表在卷可稽，除被告庚○○外，
      其餘素行均難謂佳；被告甲○○、辛○○受人委託處理財
      務糾紛，竟不思循正當途徑斡旋，指使被告庚○○、乙○○、丙○○等人在眾目睽睽之下，強行擄人，犯罪情節不
      輕；惟被告庚○○、乙○○、丙○○在押人過程中並未刻
      意傷害被害人丁○○，且在養身美妍館控制丁○○期間，
      被告辛○○、庚○○、乙○○、丙○○亦未出手傷害或凌
      虐丁○○，嗣後並主動釋放丁○○，顯見渠等良心未泯，
      惡性非重，犯後又均能坦承犯行，態度良好；被告甲○○
      則猶仍矢口否認犯行，犯後態度不佳，以及妨害丁○○自
      由之時間達7 個多小時等一切情狀，分別量處被告甲○○
      有期徒刑10月，各量處被告辛○○、庚○○、乙○○、丙○○有期徒刑4 月及易科罰金之折算標準，以資警惕。又
      被告甲○○、辛○○、庚○○、乙○○、丙○○所為本件
      犯行，犯罪時間係在96年4 月24日以前，合於中華民國九
      十六年罪犯減刑條例第2 條第1項第3款之規定，被告甲○○、辛○○、庚○○、乙○○、丙○○上開宣告刑，均應
      依法減其刑期二分之一，即被告甲○○減為有期徒刑5 月
      ，被告辛○○、庚○○、乙○○、丙○○均減為有期徒刑
      2 月，並均諭知易科罰金之折算標準。
貳、被告己○○無罪部分：
  一、公訴意旨另以被告己○○與被告甲○○、辛○○、庚○○
      、乙○○、丙○○基於妨害自由之犯意聯絡，被告庚○○
      、乙○○、丙○○及前開姓名年籍不詳之成年人經被告辛○○指使，於95年7月4日晚間，為如前開犯罪事實欄所示
      強押告訴人丁○○之犯行，嗣經被告辛○○以電話聯繫被
      告甲○○前來養身美妍館，欲請被告己○○、甲○○2 人
      親自與告訴人對質，被告辛○○並限制告訴人在被告己○○、甲○○2 人到達前不得離開。被告甲○○聯絡被告己○○後，其2 人旋由高雄地區北上，於翌（5）日凌晨2時
      許至前開養身美妍館，經被告辛○○告知告訴人未於股權
      轉讓協議書上簽名，其2 人即要求被告辛○○指示被告庚○○等人，再對告訴人施以壓力押至南部由渠等處理，並
      拒絕對質而離開前開養身美妍館，嗣被告辛○○認被告己○○、甲○○2人前開要求不妥，乃於同日凌晨5時許釋放
      告訴人，因認被告己○○亦涉有刑法第302條第1項妨害自
      由罪嫌等語。
  二、按犯罪事實應依證據認定之，無證據不得認定犯罪事實；
      不能證明被告犯罪者，應諭知無罪之判決，刑事訴訟法第
      154條第2項、第301條第1項分別定有明文。又按事實之認
      定，應憑證據，如未能發現相當證據，或證據不足以證明
      ，自不能以推測或擬制之方法，以為裁判基礎；且認定犯
      罪事實所憑之證據，雖不以直接證據為限，間接證據亦包
      括在內；然而無論直接或間接證據，其為訴訟上之證明，
      須於通常一般之人均不致有所懷疑，而得確信其為真實之
      程度者，始得據為有罪之認定，倘其證明尚未達到此一程
      度，而有合理之懷疑存在時，即無從為有罪之認定，最高
      法院分別著有40年台上字第86號、76年台上字第4986號判
      例意旨可稽。再按告訴人之告訴，係以使被告受刑事訴追
      為目的，是其陳述是否與事實相符，仍應調查其他證據以
      資審認。最高法院52年臺上字第1300號判例意旨亦可資參
      照。
  三、被告己○○對於其有委託被告甲○○處理其與告訴人丁○○間之債務糾紛，告訴人遭被告辛○○等人強押至上開養
      身美妍館等事實均不爭執，惟堅決否認有何妨害自由之犯
      行，辯稱：我是委託甲○○協調我與丁○○之間的股權轉
      讓事宜，我沒有授意辛○○等人強押丁○○，我也沒有到
      養身美妍館等語；被告丁○○之選任辯護人亦為被告丁○○辯護稱：被告己○○與丁○○間，就關於雅歌公司之股
      權糾紛事宜，己○○係委託被告甲○○代為處理，而甲○○複委任辛○○處理，而甲○○、丁○○及辛○○曾前往
      曾孝賢律師事務所協調糾紛，協調過程均由辛○○主導，
      己○○係受通知始出席上開協調會，己○○實無強押丁○○以圖解決糾紛之犯罪動機；況且，己○○與辛○○素不
      相識，己○○亦未委請辛○○代為處理雅歌公司股權糾紛
      事宜，己○○如何能指使辛○○強押丁○○至養身美妍館
      ？又案發當時己○○在南部並未北上，如辛○○係依照己○○指示，將丁○○強押至上開養身美妍館，因丁○○拒
      絕賠償，何以辛○○能未經己○○首肯，逕行私自釋放丁○○？再者，辛○○嗣後向己○○要錢未果，即不斷騷擾
      己○○，顯見剝奪丁○○行動自由之行為係辛○○等人之
      個人行為，與己○○無涉等語。
  四、公訴人認被告己○○涉有妨害自由罪嫌，無非以共同被告
      辛○○、庚○○及證人丁○○、戊○○之指證，以及丁○○之診斷證明書、95年3 月26日委託書（甲○○委託辛○○）、股權轉讓協議書（空白）、91年6 月22日協議書（
      丁○○與己○○間）、電話通聯記錄等書證，為其所憑之
      論據。惟查：依卷附0000000000號行動電話門號（由被告
      己○○所持用）通聯紀錄所示，被告己○○於95年7月4日
      最後一次以該門號通話之對象係被告甲○○所持用之上開
      0000000000號行動電話門號，時間係在95年7月4日23時28
      分30秒，通話秒數13秒，主叫號碼0000000000號，受叫號
      碼為0000000000號，基地台位置0000000000號為臺南縣麻
      豆鎮，0000000000 號為臺南縣永康市；嗣於95年7月5日3
      時56分46秒，由被告陳俊銘以0000000000號行動電話門號
      撥打至被告己○○0000000000號行動電話門號，發話人之
      基地台位置為臺北市○○區○○街，惟通話秒數為0 秒。
      由上開通聯紀錄可知，被告甲○○於接到被告辛○○電話
      告知已將丁○○押來等語後，雖有與被告己○○聯繫，惟
      被告甲○○是否有告知被告己○○上情，卷內並無證據可
      證，且依卷附0000000000號、0000000000號、0000000000
      等行動電話門號通聯記錄所示，均未見被告己○○上開所
      持用之門號有在臺北市通聯之紀錄；再者，依證人辛○○
      於本院審理時所證：甲○○跟己○○一起到美妍館外面，
      聽到我說丁○○拒絕簽股權轉讓協議書，己○○就不願意
      進入店內，只有甲○○進入店內，甲○○說如果丁○○不
      簽的話，叫我們對丁○○施壓力，不然就讓他們把丁○○
      帶到南部處理我說要考慮看看，甲○○、己○○就一起到
      成都路一家24小時咖啡廳等我的消息，我看天快亮時，我
      就攔車，讓丁○○先回去，丁○○走了之後，甲○○再回
      來美妍館找我，我就跟他一起去那家咖啡廳，我就和己○○、甲○○在那家咖啡廳吃東西，他們就問我丁○○人呢
      ？我就說我讓丁○○先回去，他們就說他們要先回去等語
      ，被告己○○與被告甲○○2 人來到臺北後似均在一起（
      證人辛○○所證被告甲○○在與被告己○○離開養身美妍
      館後，又有再回到美妍館一節，與證人戊○○所證不符，
      是證人辛○○此部分所證是否屬實，尚屬有疑），則被告
      甲○○似無須撥打電話給被告己○○（時間為95年7月5日
      3 時56分46秒），是被告己○○辯稱其於95年7月5日凌晨
      係在南部家中睡覺等語，應屬可能；更何況，證人辛○○
      於本院審理時證述：己○○不願意進入美妍館店內，只有
      甲○○進入店內；我是和庚○○或丙○○其中一人去24小
      時咖啡廳等語，不僅與其在檢察官面前所證：甲○○、己○○都有到峨眉街那裡，有進門，但還沒到丁○○待的房
      間；我跟庚○○一起去該咖啡館找甲○○、己○○等語（
      見證人辛○○95年11月29日檢察官訊問筆錄），有所不符
      ，且與證人庚○○於本院審理時所證：當時去咖啡廳的有
      我、辛○○、乙○○、丙○○，我確定乙○○、丙○○都
      有去，（改稱）我知道我跟辛○○還有乙○○、丙○○其
      中一人去，但不知道是哪一個等情，亦有所出入，即證人
      庚○○所證上情，不僅與證人辛○○所證不同，前後所證
      亦見不一，並與其在檢察官訊問時所證：我跟辛○○去簡
      餐店跟甲○○、己○○見面，丙○○和乙○○還在峨眉街
      睡覺等語（見證人庚○○95年11月24日檢察官訊問筆錄）
      有所不同，是被告辛○○、庚○○於本院審理時所證上情
      ，是否屬實，亦非無疑。至於證人丁○○固於本院審理時
      證稱：（你知道己○○及甲○○有無到臺北峨眉街養身館
      ？）我沒有看到他們，但據辛○○說他們來了等語，是證
      人丁○○並未就被告己○○來到臺北一事親身見聞，而證
      人戊○○於本院審理時所證：（你待在美妍館期間，有無
      看到甲○○、己○○去那裡？）我沒有看到己○○，但是
      我有看到甲○○跟辛○○在講話，我有聽到辛○○問甲○○說「陳仔」有沒有來，甲○○說他在店外面等語，若證
      人戊○○所證無訛，則被告甲○○何以向被告辛○○稱被
      告己○○人在店外面等語，確實可疑，惟證人戊○○既未
      親自看到被告己○○確實有來到臺北，且證人辛○○於本
      院審理時證稱：甲○○跟己○○一起到美妍館外面，聽到
      我說丁○○拒絕簽股權轉讓協議書，己○○就不願意進入
      店內，只有甲○○進入店內等語，是辛○○在養身美妍館
      店內與被告甲○○交談時，顯然知悉被告己○○人在店外
      面，則何以還會如證人戊○○所證辛○○有詢問被告甲○○說被告己○○有沒有來等語，是證人戊○○上開所證，
      亦難據為不利於被告己○○之認定。
  五、綜上所述，本件檢察官所舉關於被告己○○涉犯妨害自由
      犯行之證據，本院認均尚未達於通常一般之人均不致有所
      懷疑，而得確信其為真實之程度；此外復查無其他積極證
      據，足資證明被告己○○有何公訴人所起訴之前揭犯行，
      既不能證明被告己○○犯罪，核諸前揭說明，自應由本院
      為被告己○○無罪之諭知。
據上論結，應依刑事訴訟法第299條第1項前段、第301條第1項，
刑法第28條、第302條第1項、第41條第1項前段，刑法施行法第1
條之1，中華民國九十六年罪犯減刑條例第2條第1項第3 款、第7
條、第9 條，判決如主文。
本案經檢察官陳重言到庭執行職務。
中　　華　　民　　國　　96　　年　　8 　　月　　22　　日
                  刑事第十三庭  審判長法　官  吳佳薇
                                      法  官  郭顏毓
                                      法  官  李明益
以上正本證明與原本無異。
如不服本判決，應於判決送達後10日內向本院提出上訴狀（應抄
附繕本）。告訴人或被害人如對於本判決不服者，應具備理由請
求檢察官上訴，其上訴期間之計算係以檢察官收受判決正本之日
期為準。
                                      書記官  劉穗筠
中　　華　　民　　國　　96　　年　　8 　　月　　27　　日
本案附錄法條：刑法第302條第1項。
中華民國刑法第302條
（剝奪他人行動自由罪）
私行拘禁或以其他非法方法，剝奪人之行動自由者，處 5 年以下
有期徒刑、拘役或 3 百元以下罰金。
因而致人於死者，處無期徒刑或 7 年以上有期徒刑，致重傷者，
處 3 年以上 10 年以下有期徒刑。
第 1 項之未遂犯罰之。
